臺灣彰化地方法院刑事判決　　　　　　　　　　　　　　　九十一年度易字第四號
　　公　訴　人　臺灣彰化地方法院檢察署檢察官
　　被　　　告　丁○○
右列被告因竊盜案件，經檢察官提起公訴（九十年度偵字第七五八九號），本院判決
如左：
    主      文
丁○○攜帶兇器竊盜，累犯，處有期徒刑拾月。
    事      實
一、丁○○曾於民國八十九年三月九日因搶奪案件，經本院判處有期徒刑七月確定，
    於九十年五月三十日甫執行完畢，仍不知悔改，於九十年十一月十二日夜間十時
    許，身著牛仔衣褲，髮染金黃色之狀，與不知情之友人高志峰於彰化縣彰化市○○街之「九七複合式餐廳」玩樂，於同年十一月十三日凌晨約零時四十分許（起
    訴書誤載為十二時）離開。丁○○遂騎乘不知情之胞姐金小娟所有之車號ＶＯＥ
    －七八二輕型機車沿彰化縣彰化市○○路往彰化市○○路○段三九五巷十五號之
    住處返回，於同年十一月十三日（起訴書誤載為十二日）凌晨一時五分許，途經
    彰化縣彰化市○○路○段四一五巷大竹排水溝旁，因見戊○○所有之八Ｈ─五０
    ０六號（登記在戊○○母親楊郭碧雲名下）、乙○○所有之Ａ七─二八九三號（
    登記在林麗華名下）、丙○○所有之ＰＦ─三九六八號（登記在林麗華名下）、
    己○○所有之Ｒ九─六三八五號（登記在己○○父親溫瑞名下）、甲○○所有
    之ＰＧ─七００二號（登記在全興工業股份有限公司名下）自小客車停於該處，
    竟意圖為自己不法之所有，持自不詳處所取得之客觀上可供兇器使用之石頭一塊
    ，打破前開Ａ七─二八九三號車輛之右前車窗、ＰＦ─三九六八號之左前座玻璃
    、八Ｈ─五００六號之左前座玻璃、Ｒ九─六三八五號之左前座玻璃、ＰＧ─七
    ００二號之左前座玻璃，足生損害於戊○○、乙○○、丙○○、己○○、甲○○
    ，旋即竊得乙○○所有之ＹＡＳＡＫＩ太陽眼鏡一支、摩托蘿拉充電器一座。嗣
    同年十一月十三日凌晨二時三十分許，為警接獲報案後，於彰化縣彰化市○○路
    ○段三九五巷內查獲，並扣得石頭一塊，另自丁○○所騎乘之機車踏板扣得前開
    竊得之ＹＡＳＡＫＩ太陽眼鏡一支，及於機車置物箱內起出摩托蘿拉充電器一座
    等物品。
二、案經戊○○、乙○○、丙○○、己○○、甲○○訴由彰化縣警察局彰化分局報請
    臺灣彰化地方法院檢察署檢察官偵查起訴。
    理      由
一、訊據被告丁○○矢口否認涉有前開犯行，辯稱：並無何毀損及竊盜之行為云云。
    惟查：右揭事實，業據目擊證人楊佳惠於警訊時指證：「確見被告站立於被毀損
    之汽車旁」等情無訛，核與證人高志峰於警訊中所證述：與被告一起去彰化市○○街（九七複合式餐廳）內喝酒至九十年十一月十二日零時四十分許與被告分手
    各自回家」之時點亦大致相符，再前開告訴人乙○○所失竊之ＹＡＳＡＫＩ太陽
    眼鏡一支及摩托蘿拉充電器一座，係自被告所騎乘之機車內起出，且觀諸被告所
    騎乘之機車之腳踏板上尚留有玻璃碎粒等情，足見被告前開所辯，無非事後卸責
    之詞，無可採信。此外，復有扣案之石頭一顆、卷附贓物保管收據一份及照片十
    五幀（另一張與本件無涉）可資佐證，被告加重竊盜及毀損之犯行洵足認定。
二、查扣案之石頭一顆，客觀上均足供兇器使用。核被告丁○○所為，係犯刑法第三
    百二十一條第一項第三款之加重竊盜罪（起訴書贅載同條項第一款）及同法第三
    百五十四條之毀損罪。另被告使告訴人戊○○等五人之車輛毀損，係一行為觸犯
    數罪名，為想像競合犯。又被告所犯上開二罪間，有方法結果之牽連關係，應依
    刑法第五十五條牽連犯之規定，從一重之加重竊盜罪處斷。再被告曾於八十九年
    三月九日因搶奪案件，經本院判處有期徒刑七月確定，於九十年五月三十日甫執
    行完畢，有臺灣彰化地方法院檢察署刑案資料查註紀錄表及臺灣高等法院被告全
    國前案紀錄表在卷足憑，被告受此有期徒刑執行完畢後，五年內再犯有期徒刑以
    上之罪，應依累犯規定加重其刑。爰審酌被告犯罪之動機、方法、手段、所生危
    害暨犯後態度等一切情狀，量處如主文所示之刑。扣案之供犯罪所用之石頭一顆
    ，無從證明係被告所有，無從依法宣告沒收。
據上論斷，應依刑事訴訟法第二百九十九條第一項前段，刑法第三百二十一條第一項
第三款、第三百五十四條、第五十五條、第四十七條，罰金罰鍰提高標準條例第一條
前段，判決如主文。
本案經檢察官鮑慧忠到庭執行職務。
中    華    民    國    九十一      年      四      月      二十三      日
                                臺灣彰化地方法院刑事第二庭
                                    法      官  李  水  源
右正本證明與原本無異。
如不服本判決，應於送達後十日內向本院提出上訴狀( 須附繕本 )。
告訴人或被害人對於判決如有不服具備理由請求檢察官上訴者，其上訴期間之計算係
以檢察官收受判決正本之日期為準。
                                    法院書記官  廖  建  興
中    華    民    國    九十一      年      四      月      二十九      日
附錄本案論罪科刑法條全文
刑法第三百二十一條
犯竊盜罪而有左列情形之一者，處六月以上五年以下有期徒刑：
一、於夜間侵入住宅或有人居住之建築物、船艦或隱匿其內而犯之者。
二、毀越門扇、牆垣或其他安全設備而犯之者。
三、攜帶兇器而犯之者。
四、結夥三人以上而犯之者。
五、乘火災、水災或其他災害之際而犯之者。
六、在車站或埠頭而犯之者。
前項之未遂犯罰之。
人者，處二年以下有期徒刑、拘役或五百元以下罰金。
刑法第三百五十四條
 (毀損器物罪)
毀棄、損壞前二條以外之他人之物或令致不堪用，足以生損害於公眾或他
人者，處二年以下有期徒刑、拘役或五百元以下罰金。
